# 请教陈版，对外投资购汇手续费计量

提问人：cjzhangyong 时间：2017-07-03 14:58:54
香港子公司以美元为记账本位币，投资一家欧洲A公司，投资款为欧元 1 、假设A公司为新设，那么香港公司 美元兑换欧元手续费计入财务费用，钱打到欧洲公司，香港银行收取手续费为欧元，对欧元兑换及汇款手续费计入长期股权投资，这样是否合理 2 、假设A为非同一控制企业合并，问题 1 中的兑换及汇款手续费全部费用化，计入财务费用，是否合理 3 、香港子公司对欧洲公司采用权益法计量，投资款以美元计量，期末根据期末汇率折算为人民币，存在汇率差异，这里在本期增减变动—其他披露吗？

回答人：chenyiwei
1 、出资时支付给银行的汇款手续费和汇兑损益，建议直接费用化处理，不计入长期股权投资成本。 2 、该差异应为其他综合收益中的外币报表折算差额，应调整长期股权投资账面价值并确认为合并报表层面的其他综合收益。